# 关于存货的计量属性和价值重估的问题

提问人：hhmfox 时间：2016-12-02 10:52:02
请教，PRC GAAP下 存货的计量基础是历史成本，先进先出和移动加权平均计价都是体现历史成本属性。那SAP中的存货余额的价值重估程序（以公允价值重估），是不是有违历史成本，所以在PRC下不认可，而需要作为GAAP差异进行调整？ 不知我这样的理解是否正确？

回答人：chenyiwei
“SAP中的存货余额的价值重估程序（以公允价值重估）”具体指什么，在什么情况下使用？

提问人：hhmfox 时间：2016-12-26 17:26:01
陈版你好，我遇到的"SAP的价值重估"是企业在季末或者年末时会根据存货的市场单价，对存货单价进行调整。都是手工控制。通常都是每年年末进行。

回答人：chenyiwei
这种重估不符合中国企业会计准则对存货期末计量的历史成本原则，即成本和可变现净值孰低的要求，应作为准则差异予以调整。但在IFRS下，除了某些为交易目的持有的贵金属和大宗商品以外，一般也不允许按公允价值重估。